臺灣新北地方法院民事裁定　　　　　　109年度重訴字第644號
原　　　　告　魏福興　
　　　　　　　魏上鈞　
共　　　　同
訴 訟代理 人　吳逸軒律師
被　　　　告　王陳花　
　　　　　　　王介生　
　　　　　　　王盡　　
上　 一　 人
訴 訟代理 人　賴玉華　
兼訴訟代理人　王素霞　
被　　　 告　 王詹赦　
追 加 被 告　 王漢管理人王郭麵

　　　　　　　王良助　
　　　　　　　王昭宏　
　　　　　　　王錫傑　
　　　　　　　王國霖　
　　　　　　　王羽峻　
　　　　　　　粘立昌　

　　　　　　　黃王麗春

　　　　　　　王怡真　


　　　　　　　王銘豐（原名王泓鈞）

　　　　　　　王月筠　
　　　　　　　王貴郁　
　　　　　　　王鈺珊　

　　　　　　　王純婷　
　　　　　　　王張葉　
上列當事人間請求拆屋還地等事件，本院裁定如下：
    主  文
原告之訴駁回。
訴訟費用由原告負擔。
    理  由
一、按「起訴，應以訴狀表明下列各款事項，提出於法院為之：
    一、當事人及法定代理人。二、訴訟標的及其原因事實。三
    、應受判決事項之聲明。」、「原告之訴，有下列各款情形
    之一者，法院應以裁定駁回之。但其情形可以補正者，審判
    長應定期間先命補正：…六、起訴不合程式或不備其他要件
    。」民事訴訟法第244 條第1 項、第249 條第1 項第6 款分
    別定有明文。
二、經查，本件原告固起訴主張被告王陳花、王介生、王盡、王
    詹赦應將坐落於新北市○○區○○段00地號土地（下稱系爭
    土地）上之建物如附圖所示之A 、B 、E 、F 、G 部分，面
    積209.2382平方公尺拆除，並返還土地予原告等二人等語，
    然各該被告占用系爭土地之地上物或建物為何？且核與本院
    依職權向新北市政府稅捐稽徵處、新北市樹林地政事務所函
    查所得悉：㈠、門牌號碼新北市○○區○○街00巷00號房屋
    （即新北市○○區○○段0 ○號建物，基地：系爭土地、同
    段86-1、87、88地號土地，下稱22號房屋）所有權人王月秀
    、王阿梅（見本院限閱卷第167 頁）；㈡、門牌號碼新北市
    ○○區○○街00巷00號房屋（未辦保存登記，下稱24號房屋
    ）現納稅義務人王漢管理人：王郭麵（見本院限閱卷第11頁
    ）；㈢、門牌號碼新北市○○區○○街00巷00號房屋（即新
    北市○○區○○段00○號建物，基地：系爭土地、同段86-1
    、87、88地號土地，下稱26號房屋）所有權人王良助、王昭
    宏、王介生、王錫傑、王國霖、王羽竣、黏立昌、王素霞、
    黃王麗春、王怡真、王泓鈞、王月筠、王貴郁、王鈺珊、王
    純婷（見本院限閱卷第17至21頁）；㈣、門牌號碼新北市○
    ○區○○街00巷00號房屋（未辦保存登記，下稱28號房屋）
    現納稅義務人：王張葉（見本院限閱卷第13頁）等情，並經
    本院於民國109 年12月29日審理時提示予原告，而原告於11
    0 年3 月23日審理時陳稱就22、26號房屋聲請調閱建物謄本
    及就24、28號房屋部分的被告要具狀追加，嗣於110 年8 月
    24日以民事變更追加聲明狀追加被告「王漢管理人」、「王
    怡真」、「王張葉」並變更聲明為：「壹、先位聲明：一、
    被告等人應將其無權占有原告等二人所有之系爭土地面積28
    1.848 平方公尺部分之土地上及地下建物拆除，並將該部分
    土地返還原告等二人。二、被告應給付原告自起訴狀繕本送
    達翌日起至返還前揭占有土地之日止，依占用面積之土地申
    報地價之10% 計算，按月給付原告相當於租金之不當得利每
    月新臺幣（下同）2,742 元。貳、備位聲明：一、被告應給
    付原告2,096,640 元，及自起訴狀繕本送達被告之翌日起至
    清償日止，按週年利率5&計算之利息。二、被告應給付原告
    自起訴狀繕本送達翌日起至返還前揭占有土地之日止，依占
    用面積之土地申報地價之10% 計算，按月給付原告相當於租
    金之不當得利每月2,742 元。」及追加被告「王漢管理人王
    郭麵」、「王怡真」、「王張葉」分別為24、26、28號房屋
    之納稅義務人（見本院卷第199 至201 頁），但就原起訴之
    被告王陳花、王介生、王盡、王詹赦是否仍為本件被告？且
    請求拆屋還地之標的究原起訴之22、24號房屋或追加起訴之
    24、26、28號房屋？且26號房屋之所有權人除追加被告「王
    怡真」、被告「王介生」外，尚有其他共有人，如前所述，
    則原告僅以26號房屋之共有人之一「王怡真」、「王介生」
    為被告，法律上主張依據？及前開不當得利部分亦有待補正
    之事項，經本院於110 年9 月8 日函命原告於文到7 日內補
    正（見本院卷第205 至207 頁），原告遂以110 年9 月15日
    以民事訴之變更追加聲明狀追加被告「王月秀」、「王阿梅
    」、「王漢管理人王郭麵」、「王良助」、「王昭宏」、「
    王介生」、「王錫傑」、「王國霖」、「王羽峻」、「粘立
    昌」、「王素霞」、「黃王麗春」、「王怡真」、「王泓鈞
    」、「王月筠」、「王貴郁」、「王鈺珊」、「王純婷」、
    「王張葉」並變更聲明，即先位聲明有關22號房屋被告「王
    月秀」、「王阿梅」，24號房屋被告「王漢管理人王郭麵」
    ，26號房屋被告「王良助」、「王昭宏」、「王介生」、「
    王錫傑」、「王國霖」、「王羽峻」、「粘立昌」、「王素
    霞」、「黃王麗春」、「王怡真」、「王泓鈞」、「王月筠
    」、「王貴郁」、「王鈺珊」、「王純婷」，28號房屋被告
    「王張葉」應予拆除並返還土地予原告，備位聲明前開被告
    應負返還相當於租金之不當得利予原告（見本院卷第215 至
    220 頁），然追加被告「王月秀」、「王阿梅」業於本件原
    告起訴前死亡，經本院於110 年9 月29日裁定駁回原告此部
    分追加之訴（見本院卷第227 頁），及因追加被告「王漢管
    理人王郭麵」、「王良助」、「王張葉」經本院依職權查詢
    原告上開書狀所載之戶籍址並非渠等，足認原告並未陳明渠
    等之真正住所或居所，致無法送達文書，及原告仍未陳明原
    起訴之被告「王陳花」、「王盡」、「王詹赦」是否為本件
    被告？以及前開民事訴之變更追加聲明狀繕本送達被告收受
    之回執，經本院分別於110 年9 月30日函命補正、110 年11
    月1 日裁定命補正，迄今仍未收到原告補正上開應補正之事
    項，有送達證書（見本院卷第237、249頁）附卷可憑。
三、原告逾期迄未補正，其訴顯難認為合法，應予以駁回。
四、依民事訴訟法第249 條第1 項第6 款、第95條、第78條，裁
    定如主文。
中    華    民    國   110    年    11    月    22    日
                  民事第六庭    法  官  饒金鳳
以上正本證明與原本無異
如不服本裁定應於送達後10日內向本院提出抗告狀，並應繳納抗
告裁判費新臺幣1,000元整。
中    華    民    國   110    年    11    月    22    日
                            書記官  賴麗莎